臺灣板橋地方法院刑事判決　　　　　　 99年度訴字第2946號
公　訴　人　臺灣板橋地方法院檢察署檢察官
被　　　告　鄭國欽
　　　　　（現另案於法務部矯正署臺北監獄臺北分監執行中）
選任辯護人　楊雅萍律師
　　　　　　高奕驤律師
上列被告因違反毒品危害防制條例案件，經檢察官提起公訴（99
年度偵字第22895號），本院判決如下：
    主  文
鄭國欽共同販賣第貳級毒品（如附表編號一），處有期徒刑柒年
陸月，扣案之行動電話壹支（含SIM 卡壹張，門號0000000000）
沒收，未扣案之販賣毒品所得新臺幣壹仟伍佰元與年籍身分不詳
之成年男子連帶沒收，如全部或一部不能沒收時，以其與該年籍
身分不詳之成年男子財產連帶抵償之；又販賣第貳級毒品，共捌
罪（如附表編號二至編號九），各處有期徒刑柒年陸月，扣案之
行動電話壹支（含SIM 卡壹張，門號0000000000）沒收，未扣案
之販賣毒品所得共計壹萬陸仟元均沒收，如全部或一部不能沒收
時，以其財產抵償之；又共同販賣第貳級毒品（如附表編號十）
，處有期徒刑柒年陸月，扣案之行動電話壹支（含SIM 卡壹張，
門號0000 000000 ）沒收，未扣案之販賣毒品所得新臺幣壹仟元
與年籍身分不詳之成年男子連帶沒收，如全部或一部不能沒收時
，以其與該年籍身分不詳之成年男子財產連帶抵償之。應執行有
期徒刑拾參年，扣案之行動電話壹支（含SIM 卡壹張，門號0000
000000）沒收，未扣案之販賣毒品所得共計新臺幣壹萬捌仟伍佰
元均沒收（其中新臺幣壹仟伍佰元、壹仟元部分，各與年籍身分
不詳之成年男子連帶沒收），如全部或一部不能沒收時，以其財
產抵償之（其中新臺幣壹仟伍佰元、壹仟元部分，各與年籍身分
不詳之成年男子財產連帶抵償之）。
    事  實
一、鄭國欽基於販賣第2 級毒品甲基安非他命之各別犯意，先後
    於附表編號二至九所示之時地，分別以附表編號二至九之數
    量及價額，販賣毒品甲基安非他命予張春進、周志忠及王麗
    雅施用，以及另與年籍身分不詳之成年男子2 名，各共同基
    於販賣第2 級毒品甲基安非他命之犯意聯絡，於附表編號一
    及十所示之時地，由鄭國欽先後委由該不詳男子2 名交付毒
    品甲基安非他命予沈旭裕，並收取如附表編號一及十所示價
    額，此間經警方對鄭國欽依法實施通訊監察，並於民國99年
    8 月19日凌晨零時30分許，在其位於臺北縣板橋市（已改制
    為新北市板橋區○○○街38號4 樓之80住處內，為警查獲其
    持有玻璃球吸食器4 組、玻璃球5 個、吸管2 支、殘渣袋6
    個、甲基安非他命1 包（淨重：0.19 公克，驗餘淨重：0.
    1898公克）、提撥器10支、磅秤2 台、分裝袋36只（其所涉
    施用毒品罪部分，經送觀察勒戒後，認無繼續施用毒品之傾
    向，業由檢察官為不起訴處分）、紙條1 張（起訴書誤載為
    帳冊1 張）、現金新臺幣（下同）13,000元及行動電話3 支
    等物，始循線查悉上情。
二、案經臺北縣政府（現已改制為新北市政府）警察局海山分局
    報告臺灣板橋地方法院檢察署檢察官偵查起訴。
   理  由
壹、證據能力有無之認定
一、按被告以外之人於審判外之言詞或書面陳述，除法律有規定
    者外，不得作為證據。又被告以外之人於審判外之陳述，經
    當事人於審判程序同意作為證據，法院審酌該言詞陳述或書
    面陳述作成時之情況，認為適當者，亦得為證據。當事人、
    代理人或辯護人於法院調查證據時，知有第159條第1項不得
    為證據之情形，而未於言詞辯論終結前聲明異議者，視為有
    前項之同意，刑事訴訟法第159條第1項及第159條之5分別定
    有明文。
二、查證人沈旭裕、張春進、周志忠及王麗雅於警詢時之陳述，
    屬於被告以外之人於審判外之言詞陳述，且辯護人於本院準
    備程序中已主張證人沈旭裕、張春進、周志忠及王麗雅於警
    詢時之陳述，為被告以外之人於審判外之陳述，並無證據能
    力，則依上開刑事訴訟法第159 條第1 項有關傳聞證據排除
    法則之規定，證人沈旭裕、張春進、周志忠及王麗雅於警詢
    時之供述，均無證據能力。
三、又按被告以外之人於偵查中向檢察官所為之陳述，除顯有不
    可信之情況者外，得為證據，刑事訴訟法第159條之1第2項
    亦有明文。所謂不可信性情況，法院應審酌被告以外之人於
    陳述時之外在環境及情況，例如：陳述時之心理狀況、有無
    受到外力干擾等，以為判斷是否有形式上顯然不可採信之依
    據。查證人沈旭裕、張春進、周志忠及王麗雅於檢察官偵查
    時，均係以證人之身份陳述，並先經告以具結義務及偽證處
    罰，命證人朗讀結文後具結，係於負擔偽證罪之處罰心理下
    證述，並以具結擔保其供述之真實性，又無受其他不當外力
    干擾之情形，是證人沈旭裕、張春進、周志忠及王麗雅於偵
    查中在檢察官面前具結所為之證述，查無顯然不可信之情況
    ，依上開刑事訴訟法第159 條之1 第2 項規定，自得為證據
    。
貳、認定本案犯罪事實之證據及理由
一、訊據被告鄭國欽固不否認確有於附表編號二至八、十所示之
    時地，先後交付毒品甲基安非他命予張春進、周志忠、王麗
    雅及沈旭裕等人，並分別收取上開附表所示現金之事實，以
    及確有於附表編號一、九所示之時地，先後交付毒品甲基安
    非他命予沈旭裕、王麗雅等人，並均曾收受現金之事實，惟
    矢口否認有何販賣甲基安非他命之犯行，辯稱：伊有拿毒品
    給張春進、周志忠、王麗雅及沈旭裕等人，但是伊跟人家拿
    多少就原價賣給他們，伊並沒有獲利；伊本身去跟上游買1
    公克是2500元，通常都是買2 公克對方算伊4000元，伊都是
    以買的價格賣給他們1000元0.5 公克；至於99年7 月19日那
    次（即附表編號一），伊是拿0.5 公克給沈旭裕，他給伊10
    張100 元，等於是拿1000元給伊，另外99年8 月9 日18時許
    ，在伊住處內的那1 次（即附表編號九），是王麗雅要拿
    1000元還給伊，王麗雅都會在伊那裡施用安非他命，那次沒
    有，她要走的時候也沒有要跟伊買，當時桌上有1 小包安非
    他命大概0.3 公克左右，伊就把那包安非他命給王麗雅，這
    只是送給她施用，並不是販賣云云。
二、經查：
（一）被告確有於附表編號二至八、十所示之時地，先後交付毒
      品甲基安非他命予張春進、周志忠、王麗雅及沈旭裕等人
      ，並分別收取上開附表所示現金之事實，除業據被告於本
      院審理時坦承不諱之外，核與證人張春進、周志忠、王麗
      雅於偵查中，以及證人沈旭裕於偵查中、本院審理時所指
      證之情節大致相符，並有被告所使用0000000000號行動電
      話先後於99年7 月21日9 時11分許、同日11時8 分許（附
      表編號二部分）、99年7 月22日零時28分許（附表編號三
      部分）、同日20時57分許（附表編號四部分）、99年7 月
      23 日10 時1 分許（附表編號五部分）、99年7 月23日18
      時9分 許（附表編號六部分) 、99年7 月27日10時36分許
      （附表編號七部分）、99年7 月29日19時13分許、同日22
      時23分許（附表編號八部分）、99年8 月14日11時41分許
      （附表編號十部分），分別與張春進、周志忠、王麗雅及
      與沈旭裕等人進行對話之通訊監察譯文各1 份（參見99年
      度偵字第22895 號卷第82頁、第73頁、第30頁、第73頁、
      第83頁、第73頁及29頁）附卷可資佐證，此部分事實堪予
      認定，核先敘明。
（二）其次，證人沈旭裕於偵查中已明確具結證稱：伊有向鄭國
      欽購買安非他命2 次，99年7 月19日那一次（即附表編號
      一），在伊家樓下，鄭國欽親自送來，他拿1 小包安非他
      命給伊，伊拿1500元給鄭國欽，當天鄭國欽是開車過來，
      副駕駛座坐著他的男性朋友，伊不認識，是那個男子把安
      非他命交給伊，伊因為比較靠近副駕駛座，於是就從副駕
      駛座的窗戶，交付1500元給那名男子，但是在此之前，伊
      是與鄭國欽通電話訂購的等語；嗣於本院審理時亦進一步
      具結證稱：「（辯護人問：《提示99偵22895 號第44頁偵
      訊筆錄並告以要旨》你於偵查中說九十九年七月那次被告
      有拿一包安非他命給你，你有拿壹仟五百元給鄭國欽，是
      否如此？）當天是被告的朋友把安非他命拿給我，是鄭國
      欽開車，他的男性朋友坐在副駕駛座，那個人我不認識，
      是他的朋友交給我的，但是錢也是交給該副駕駛座的鄭國
      欽的朋友，錢是交了壹仟五百元。」、「（辯護人問：請
      說明該次交易安非他命的細節，諸如如何聯絡及交付毒品
      的數量？）我打電話問鄭國欽，鄭國欽跟我說他現在人在
      外面跟朋友在一起，要拿安非他命，他有問我說要多少，
      我沒有說，我說我沒有要多少，所以沒有明講，後來鄭國
      欽朋友拿了壹包安非他命給我，他們開車到我家樓下，我
      就下去，我就把壹仟五給副駕駛座的人，我實際上也不知
      道那包安非他命的重量多少。」等語，是證人沈旭裕上開
      所證述有關於99年7 月19日係由其以電話與被告取得聯繫
      後，經被告駕車搭載一不知名友人共同前往約定地點，再
      由該被告之友人當場交付1 包安非他命予其收受，同時由
      其交付「現金1500元」予該被告友人之情節，不僅前後一
      貫，彼此大致相符，且此間於本院審理時經當庭進行交互
      詰問、被告質問及本院依職權訊問之結果，從未見有何態
      度反覆不一、記憶模糊不清之情事，已堪認其所言非虛，
      再參諸被告先前於偵查中及本院羈押訊問時猶否認其於上
      開時地交付毒品甲基安非他命予沈旭裕之時曾有收取金錢
      之事實，是其事後一再空言辯稱該次證人沈旭裕係交付「
      1000元」而非「1500元」以購得安非他命1 包之說詞，無
      非事後避重就輕之詞，尚難憑採信。如此，則被告確有於
      附表編號一所示之時地，交付甲基安非他命1 包予沈旭裕
      ，並向之收取1500元現金之事實，應堪予認定。
（三）再者，證人王麗雅於偵查中已明確具結證稱：伊總共向鄭
      國欽買了兩次安非他命，1 次是8 月9 日，另1 次是7 月
      23日，8 月9 日那次（即附表編號九），那天伊自己坐57
      號公車到鄭國欽國泰街的住處敲門，當時伊身上只有500
      元，伊就直接跟他買500 元的安非他命，約傍晚6 點左右
      ，所以沒有打電話等語，參酌證人王麗雅於偵查中經檢察
      官提示其所使用之市內電話0000000000與被告所使用之行
      動電話0000000000於99年7 月23日10時01分48秒之通訊監
      察譯文（即附表編號五部分，業如前述）後，證人王麗雅
      已然據實指證：上開對話內容係伊打電話給鄭國欽要向他
      訂購安非他命，那一通有完成交易，伊是當天早上10 點
      打給他，到中午11點多左右，在積穗國小大門口正對面，
      那裡是一個T 字形的路口，伊等就在那路口交易，他給伊
      1 包安非他命，伊則給鄭國欽1 千元等語，此節核與被告
      於本院準備程序所供承之情節相符，且在檢察官未進一步
      提示任何通訊監察譯文之情形下，又能明確指證：伊另有
      於99年8 月9 日在被告住處以500 元之代價購買安非他命
      （即附表編號九部分）等語，足徵其可信性甚高，應堪採
      信其所言屬實。
（四）另證人王麗雅嗣於本院審理時雖翻異前詞，改口證稱：「
      （辯護人問：《提示99年偵字第22895 第48頁並告以要旨
      》你於偵查中有說跟被告拿過二次安非他命，一次八月九
      日，一次七月二十三日，是否可以陳述你跟被告購買這二
      次安非他命之細節？）一次在積穗國小那次，是我打電話
      給被告，被告說他身上完全沒有安非他命，他說他要幫我
      打電話給他朋友幫我調，我到積穗國小現場，現場滿多人
      ，毒品不是由被告親手交給我的，是從他旁邊我不認識的
      人交給我的，我也沒有問被告交毒品的人是誰，我錢交給
      給我毒品的人，我就走了，我交了壹仟元，重量多少我不
      知道。另外一次五百元也是我到被告國泰街住處，當時現
      場也有很多人，也不是從被告的手上拿給我的，是一個男
      的交給我的，他交給我一包安非他命，重量我不知道，我
      把五百元放在桌上，有在場的人都有看到，後來我就搭公
      車離開。」、「（辯護人問：七月二十三日積穗國小那次
      ，之後鄭國欽有沒有打電話給你說他拿一克給你，為何你
      只有給壹仟元，你說下次再補，是否如此？）有，當時我
      錢不是交給鄭國欽，他應該是替那個人打電話給我，問錢
      為什麼沒有給足，因為那次我忘記我到底要給多少錢。」
      、「（辯護人問：八月九日該次去鄭國欽住處時，在電話
      中你是否有說要還他錢？）有。」、「（辯護人問：八月
      九日你說你把五百元放在桌上，你有沒有跟鄭國欽說那五
      百元是要還他的錢還是購買毒品的錢？）我什麼都沒有說
      。」、「（辯護人問：那次安非他命是何人給你的？）我
      不知道，那個人應該是鄭國欽的朋友，因為那是鄭國欽的
      住處，那次拿了多少安非他命，我不知道。」云云。惟查
      ：證人王麗雅上開於本院審理時之證詞，不僅核與被告本
      身於本院準備程序中所自承：於99年7 月23日在積穗國小
      大門前那次是因為王麗雅身上只有1000元，那次賣是1 公
      克10 00 元，因為王麗雅很會盧，所以只算她1000元而已
      等語所指之情節全然不同，復又與被告於本院準備程序中
      供稱：於99年8 月9 日那是王麗雅到伊家，她說要還錢給
      伊，她拿1000元給伊，也沒有說要跟伊拿東西什麼的，伊
      也不知道她是否要跟伊買500 元安非他命，因為她那天只
      說要還伊錢，所以伊也不知道她的意思怎樣，她要走時伊
      就拿0. 3的安非他命給她云云之說法，大異其趣，若係確
      有其事，何以至此？是其故為有利於被告之證詞，甚為灼
      然，已難憑採信；更何況，證人王麗雅於本院審理進行交
      互詰問之時，辯護人最初係詰問證人王麗雅有關其於99
      年8 月9 日及同年7 月23日，先後2 次「跟被告購買安非
      他命」之「細節」，證人王麗雅乃據此證稱「‧‧‧另外
      一次五百元也是我到被告國泰街住處，當時現場也有很多
      人，也不是從被告的手上拿給我的，是一個男的交給我的
      ，他交給我一包安非他命，重量我不知道，我把五百元放
      在桌上，有在場的人都有看到，後來我就搭公車離開」云
      云，顯係直指被告於99年8 月9 日當天係透過另1 名男性
      友人交付所「販賣」之500 元安非他命予其施用之事實，
      然證人王麗雅隨後竟又改口證稱：「（辯護人問：八月九
      日該次去鄭國欽住處時，在電話中你是否有說要還他錢？
      ）有。」、「（辯護人問：八月九日你說你把五百元放在
      桌上，你有沒有跟鄭國欽說那五百元是要還他的錢還是購
      買毒品的錢？）我什麼都沒有說。」云云，並再進一步證
      稱：「（檢察官問：你剛才提到你跟被告有借款，為何會
      有借款？）以前跟他借的，我不記得借多少錢，都是幾百
      元、幾百元借的。」、「（檢察官問：你於八月九日前往
      被告的家到底要做何事？）我應該是要還他的錢，那五百
      元應該是我要過去還他錢，後來我五百元放在桌上，我也
      忘記這中間當時的情形，但是我走的時候有拿一小包安非
      他命，但不是被告交給我的。」云云，不僅先後說法矛盾
      至極，且其另外所證述「（辯護人問：你欠他《指被告》
      多少錢？）我忘記了，因為時間太久。」、「（檢察官問
      ：你根本不記得跟他借了多少錢，為何還要還他五百元？
      ）借來借去應該有超過五百元，所以還五百元可以扣掉一
      些。」、「（檢察官問：既然如此為何不當面把錢交給被
      告，而要默默把錢放在桌上離去？）因為當時有很多人，
      而且該處是鄭國欽的住處，應該不會有人會去動那些錢。
      」、「（審判長問：你有說要還他《指被告》錢，為何不
      當
       面交？）因為我身上只有帶五百元，去滿丟臉的。」云
       云，以及被告於準備程序中所供稱「那時她《指王麗雅
       》有欠我錢，但是欠我多少錢我沒有去算」云云，其2人
       有關借款及還款之說法，均與一般私人借貸及清償借款
       之常情，顯然有違，殊難採信，無非分別係證人王麗雅
       刻意迴護被告之詞，以及被告本身一時卸責之詞，自不
       足作為被告有利之認定。如此，則仍應以證人王麗雅先
       前於偵查中之證詞較為可採，是被告確有於附表編號九
       所示之時地，交付甲基安非他命1 包予王麗雅，並向之
       收取500 元現金之事實，亦堪認定。
三、至被告雖一再辯稱：伊只是用買入毒品安非他命之原價，再
    轉讓安非他命予沈裕旭等人，伊本身並沒有獲利云云；辯護
    人亦進一步主張：被告有正當職業，無需以販賣毒品謀生，
    且被告本身亦有施用毒品安非他命，其與沈旭裕、張春進、
    周志忠及王麗雅均有相當交情，被告大量購買毒品價格較低
    ，因而被告始願協助上開友人沈旭裕等人調貨，並以原價、
    低於原價之價格甚或無償方式加以轉讓，被告至多僅構成轉
    讓毒品安非他命等語，為被告利益辯護。惟查：
（一）按販賣毒品者，其主觀上須有營利之意圖，且客觀上有販
      賣之行為，即足構成，至於實際上是否已經獲利，則非所
      問，衡以毒品之濫用，危害國民健康與社會安定日益嚴重
      ，治安機關對於販賣或施用毒品之犯罪行為，無不嚴加查
      緝，各傳播媒體對於政府大力掃毒之決心亦再三報導，已
      使毒品不易取得且物稀價昂，設若被告於多次有償交付安
      非他命予沈旭裕、張春進、周志忠及王麗雅等人（其理由
      均已如前述）之交易過程中無利可圖，縱屬至愚之人，自
      無甘冒被取締販毒後移送法辦判處重刑之高度風險，而平
      白從事毒品安非他命交易之理，是被告應有從中賺取「買
      賣價差」或「量差牟利」之意圖及事實，已屬合理之認定
      。
（二）又按販賣安非他命係違法行為，並無公定價格，可任意分
      裝增減分量及純度，且每次買賣之價格、數量，亦隨時依
      雙方之關係深淺、資力、需求量、對行情之認知、來源是
      否充裕、查緝是否嚴緊、購買者被查獲時供出來源之可能
      風險之評估等因素，而異其標準，機動調整，非可一概論
      之，從而販賣之利得，除非經行為人詳細供出所販賣毒品
      之進價及售價，且數量俱臻明確外，實難察得其具體得利
      之實情，然販賣者從價差或量差中牟利，方式雖異，惟其
      販賣之目的在於意圖營利則屬同一，是以舉凡有償交易，
      除足以反證其確係另基於某種非圖利本意之關係外，尚難
      祇因無法查悉其精確之販入價格，作為是否高價賣出之比
      較，即論以無營利之意思而阻卻販賣毒品犯行之罪責。查
      被告雖供稱其毒品來源係一綽號「大象」或「小胖」之人
      ，惟其自始未提供該綽號「小胖」之人真實姓名及年籍資
      料，供本院查證是否確有其人存在，甚或由本院傳喚該綽
      號「小胖」之人到庭作證，以釐清被告向上手「小胖」購
      入毒品之實際分量、純度及價格，自無從詳為確認被告販
      賣毒品之進價及售價；另經本院向臺北縣政府警察局海山
      分局函詢有無查獲被告所指證毒品來源之結果，該分局已
      回函稱「被告鄭國欽因販賣毒品遭本分局查獲，鄭國欽於
      警詢筆錄向警方供稱，其毒品來源係向綽號『大象』之男
      子所購得，『大象』持用行動電話0000000000號，經本分
      局報請臺灣板橋地方法院檢察署藏股林檢察官錦鴻指揮偵
      辦，並向鈞院聲請核發99年聲監字第000856號通訊監察書
      ，對門號0000000000號實施通訊監察，惟該門號自上線後
      即未有通話紀錄，無法查證綽號『大象』之男子真實年籍
      ，抑或循線查緝到案」一節，亦有該分局99年11月25日北
      縣警海刑字第0990052085號函1 份在卷可按，是以本院亦
      無從知悉或得依職權傳喚該綽號「大象」之人到庭作證，
      以釐清被告向上手「大象」購入毒品之實際分量、純度及
      價格，以便詳為確認被告販賣毒品之進價及售價，則揆諸
      上開之說明，本案雖無法查悉被告精確之販入價格，作為
      是否高價賣出之比較，然在無足以反證被告確係基於非圖
      利本意之關係而進行有償交易毒品甲基安非他命之情形下
      ，自不能率予認定其無營利意思而不構成販賣毒品之犯行
      。
（三）況且，被告先前於警詢時原全盤否認有多次交付甲基安非
      他命予沈旭裕等人並均有收取現金之事實，此間於偵查中
      亦僅供承確有交付甲基安非他命予沈旭裕等人之行為，惟
      仍矢口否認有任何金錢交易之行為，直至本院準備程序時
      始願據實供承其有上開多次以金錢交易毒品甲基安非他命
      之犯行，設若被告係單純出於「友情相助」之原因，自始
      並無營利之意圖，乃一再將毒品甲基安非他命以其原先購
      入之原價轉售予沈旭裕等人，先前有何必要對其多次「無
      營利意圖」之有償交易毒品行為多所隱瞞？退一步言，即
      便被告所辯其係以購入毒品「原價」轉讓予沈旭裕等人之
      說法為可採，惟其嗣於本院審理時已主動供承：伊買得多
      ，所以上游給伊的錢比較便宜，伊第1 次買的時候，1 公
      克原本買2 千5 ，2 公克4 千5 ，等於少5 百元，但是因
      為後來買的次數多，所以2 公克4 千元，等於又少了5 百
      元，因伊自己本身也有吸食，所以本身也有賺到等語，足
      認被告至少係藉由「量差中牟利」之方式，獲取轉賣毒品
      安非他命予沈旭裕等人施用之不法利益，足徵被告確有經
      由轉賣安非他命予沈旭裕等人之交易過程中，賺取買賣價
      差或從量差牟利之意圖及事實甚明。
（四）至證人沈旭裕於本院審理時雖曾證稱：「（辯護人問：依
      你跟鄭國欽的交情，你主觀上認知，鄭國欽幫你拿安非他
      命是否會賺你的錢？）應該不會。」云云；證人王麗雅於
      本院審理時亦證稱：「（辯護人問：就你主觀上認知這二
      次你跟鄭國欽拿安非他命或是打電話請鄭國欽幫你調，鄭
      國欽有無賺你的錢？）錢都不是鄭國欽手上拿的，都是別
      人拿的，就像積穗國小那次我錢沒有給足，鄭國欽是他幫
      別人打給我的，鄭國欽不會賺我的錢，他不是那種人，他
      不會賺毒品的錢。」云云，惟證人沈旭裕於本院審理時既
      已證稱：「（辯護人問：你是否知道鄭國欽有一個朋友叫
      做大象？）之前有聽他說過。」、「（辯護人問：被告是
      否有跟你說安非他命的來源是大象或小胖？）有一次聊天
      的時候，他好像有這樣說。」、「（辯護人問：他有沒有
      跟你說他跟大象或是小胖拿安非他命的價錢？）沒有。」
      等語；證人王麗雅於本院審理時亦證稱：「（辯護人問：
      你跟鄭國欽認識是否係由一個叫做小胖的人介紹？）是的
      。」、「（辯護人問：鄭國欽是否會跟小胖拿安非他命？
      ）我不知道鄭國欽的私生活。」等語，堪信無論係證人沈
      旭裕或王麗雅，均未能實際知悉被告平日購入毒品之來源
      及價格，其2 人所為上開「鄭國欽（應該）不會賺我的錢
      」等之證詞，並未具備「以實際經驗為基礎者」而為之，
      應純屬證人個人意見或推測之詞，依刑事訴訟法第160 條
      規定，不得作為證據，自亦無從採為被告有利之認定。
四、此外，本件復有被告所使用0000000000 號行動電話於99年7
    月19日23時52分許（附表編號一部分）與沈旭裕進行對話之
    通訊監察譯文附卷（參見99年度偵字第22895 號卷第28頁）
    ，以及被告所有供其與沈旭裕等人聯繫毒品交易之行動電話
    1 支（含SIM 卡1 張，門號0000000000）扣案可資佐證，是
    以本件事證明確，被告上開販賣第2 級毒品之犯行均堪予認
    定，應依法論科。
五、核被告所為，係犯毒品危害防制條例第4條第2項之販賣第2
    級毒品罪。其先後10次販賣第2 級毒品甲基安非他命之犯行
    ，犯意各別，行為互異，應予分論併罰之。又被告多次販賣
    前持有第2 級毒品之低度行為，各為其販賣第2 級毒品之高
    度行為所吸收，均不另論罪。再被告就附表編號一及十所示
    販賣毒品甲基安非他命予沈旭裕之犯行，與該2 名年籍身分
    不詳之男子間，各有犯意聯絡及行為分擔，均應論以共同正
    犯。爰審酌被告前有多次麻藥、毒品等之前科紀錄，素行不
    佳，其本身不僅有施用毒品之犯行，此間竟又進一步鋌而走
    險，從事販賣毒品甲基安非他命予他人施用之行為，對於社
    會治安及國民健康之危害不輕，復參酌其犯罪之動機、目的
    、手段、智識程度以及事發後猶一再矢口否認有何販賣毒品
    甲基安非他命之行為，犯後態度不佳等一切情狀，各量處如
    主文所示之刑，並定其應執行之刑，以資儆懲。另查：經本
    院向臺北縣政府警察局海山分局函詢有無因被告供出毒品來
    源而查獲其他正犯或共犯之結果，該分局已回函稱「無法查
    證綽號『大象』之男子真實年籍，抑或循線查緝到案」一節
    ，已如前述，自不得依毒品危害防制條例第17條第1 項規定
    減輕其刑，附此敘明。至扣案之行動電話1 支（含SIM 卡1
    張，門號0000000000），係被告所有供販賣毒品所用之物，
    應依毒品危害防制條例第19條第1 項規定宣告沒收，如全部
    或一部不能沒收時，追徵其價額或以其財產抵償之；扣案之
    玻璃球吸食器4 組、玻璃球5 個、吸管2 支、殘渣袋6 個、
    甲基安非他命1 包（淨重：0.19公克，驗餘淨重：0.1898
    公克）、提撥器10支、磅秤2 台、分裝袋36只、紙條1 張、
    現金13,000元及行動電話2 支（含SIM 卡1 張，門號為0000
    000000）等物，則依卷內事證無從證明與被告所為本案販賣
    毒品之犯行，具有任何之關連性，尚難認定係供本件犯罪所
    用或所得之物，爰不另予宣告沒收。末查：被告販賣第2 級
    毒品所得共計1 萬8 千5 百元（附表編號一至十），此部分
    財物雖未經扣案，仍應依毒品危害防制條例第19條第1 項規
    定，併予宣告沒收，如全部或一部不能沒收時，以其財產抵
    償之（其中附表編一及十部分，係各與2 名年籍身分不詳之
    人所共犯，應予宣告連帶沒收，以及連帶抵償之）。
據上論斷，應依刑事訴訟法第299條第1項前段，毒品危害防制條
例4 條第2 項、第19條第1 項，刑法第11條前段、第28條、第51
條第5款，判決如主文。
本案經檢察官黃嘉妮到庭執行職務
中    華    民    國  100    年    3     月    5    日
                        刑事第十八庭
                            審判長法 官  楊仲農
                                  法 官  楊筑婷
                                  法 官  謝梨敏
上列正本證明與原本無異。
如不服本判決，應於判決送達後10日內敘明上訴理由，向本院提
出上訴狀 (應附繕本) ，上訴於臺灣高等法院。其未敘述上訴理
由者，應於上訴期間屆滿後20日內向本院補提理由書「切勿逕送
上級法院」。
                                  書記官 田世杰
中    華    民    國   100    年    3     月    9     日
附錄本判決論罪之法律條文：
毒品危害防制條例第4條第1項：
製造、運輸、販賣第一級毒品者，處死刑或無期徒刑；處無期徒
刑者，得併科新臺幣1千萬元以下罰金。
毒品危害防制條例第8條第1項：
轉讓第一級毒品者，處1年以上7年以下有期徒刑，得併科新臺幣
1百萬元以下罰金。
毒品危害防制條例第19條第1項：
犯第4條至第9條、第12條、第13條或第14條第1項、第2項之罪者
，其供犯罪所用或因犯罪所得之財物，均沒收之，如全部或一部
不能沒收時，追徵其價額或以其財產抵償之。
附表：
編號  時 間      地  點      對 象   數量   價額（新臺幣）
一 99年7 月19日  臺北縣土城  沈旭裕  1包（      1500元
   23、24時許    市（已改制          重量不
                 新北市土城          詳
                 區○○○路
                 1 段76號4
                 樓樓
                 下
二 99年7 月21日  臺北縣樹林  張春進  0.5公克    1000元
   11、12時許    市（已改制
                 新北市樹林
                 區○○○路
                 149號之工地
                 內
三 99年7月22日   鄭國欽位於  周志忠  1公克      2000元
   1 時許前後    臺北縣板橋
                 市○○街38
                 號4 樓之80
                 住處附近之
                 萊爾富便利
                 商店前
四 99年7月22日   同上        同上     同上      同上
   20時57分許後
   之某時
五 99年7月23日   臺北縣中和  王麗雅   1包（     1000元
   11 時許前後   市（已改制           重量不
                 新北市中和           詳
                 區，下同）
                 ）員山路15
                 4 號積穗國
                 小大門前
六  99年7月23日  鄭國欽位於  周志忠   4.25     6,500元
    18、19時許   臺北縣板橋           公克
                 市○○街38
                 號4 樓之80
                 住處附近之
                 萊爾富便利
                 商店前
七  99年7 月27日 臺北縣中和  張春進   0.5公克    1000元
    10時36分許後 市○○路15
    之某時       4號積穗國
                 小大門前
八  99年7 月29日 鄭國欽位於  周志忠   1公克     2,000元
    22、23時許   臺北縣板橋
                 市○○街38
                 號4 樓之80
                 住處
九  99年8 月9 日 同上        王麗雅   1包（     500元
    18時許                            重量不
                                      詳
十  99 年8 月14日 鄭國欽位於  沈旭裕  1包（    1000元
    11時41分許後  臺北縣板橋          重量不
    之某時        市○○街38          詳
                  號4 樓之80
                  住處附近之
                  萊爾富便利
                  商店前